【裁判字號】    92,上易,902
【裁判日期】    920718
【裁判案由】    偽造文書
【裁判全文】
臺灣高等法院刑事判決                            九十二年度上易字第九０二號
    上  訴  人  臺灣宜蘭地方法院檢察署檢察官
    被      告  乙○○巳更名.
                甲○○
右上訴人因被告偽造文書案件，不服臺灣宜蘭地方法院九十年度易字第二八三號，中
華民國九十二年三月五日第一審判決（起訴案號：臺灣宜蘭地方法院檢察署八十九年
度偵字第六四三號），提起上訴，本院判決如左：
    主      文
上訴駁回。
    理      由
一、本案經本院審理結果，認第一審判決被告無罪，核無不當，應予維持，並引用第
    一審判決書記載之證據及理由。（如附件）
二、檢察官上訴意旨雖仍執陳詞認被告犯罪而指摘原判決不當，惟查，告訴人丙○○
    係於八十九年二月二十三日提起本件告訴，嗣於八十九年三月二十七日與被告乙○○協議離婚，兩造離婚協議書內關於財產之歸屬明白約定：「雙方名下之財產
    各歸所有，負債自行處理，日後不得異議」，協議書第七條亦明定：「離婚後女
    方乙○○不得提出任何告訴，男方丙○○亦不得向法院提出任何告訴」，此有該
    離婚協議書影本存卷可稽。茲告訴人丙○○雖主張系爭不動產土地部分為其出資
    新台幣（下同）伍佰陸拾陸萬元購進，惟始終未能提出資金來源流向等證明資料
    以實其說，且其既對系爭不動產產權有所主張及爭執，何以在八十九年二月二十
    三日已經提起本件告訴後，嗣於八十九年三月二十七日與被告乙○○達成協議離
    婚時，卻對系爭不動產產權毫無隻言片語之主張及爭執，反而明白約定：「雙方
    名下之財產各歸所有，負債自行處理，日後不得異議」，協議書第七條亦明定：
    「離婚後女方乙○○不得提出任何告訴，男方丙○○亦不得向法院提出任何告訴
    」，是告訴人丙○○於離婚當時並不主張登記在被告乙○○名下系爭不動產之產
    權為其所有，亦未主張其所稱出資伍佰陸拾陸萬元應予索回，反而同意「名下財
    產各歸所有」，換言之，登記在被告乙○○名下系爭不動產之產權即屬於乙○○
    所有，告訴人丙○○並無異議，甚為灼然。茲告訴人丙○○於本院調查時始稱：
    離婚的時候，房屋的部分沒有談的很清楚云云，自不足採。據上所陳，告訴人丙○○在法律上既已無主張系爭不動產產權之餘地，則被告乙○○、甲○○兩人就
    系爭不動產如何設定抵押權，告訴人丙○○並無置喙之餘地，亦無足生損害於丙○○之可言；其餘亦據原判決理由詳陳，以被告甲○○辯稱其確有借貸約千萬元
    之金額予被告乙○○，先後支出二百萬元、五十萬元、一百零五萬元不等之金額
    、及出售羅東鎮○○路五五七號五層之三之土地及房屋價款三百九十萬元及二筆
    貸款二百多萬元之金額，累積共計約一千萬元，因此設定抵押權一千萬元等語，
    此有被告甲○○提出之許阿治臺北區中小企業銀行帳戶存摺明細、買賣契約書、
    臺北國際商業銀行借據二紙在卷可考，核與被告甲○○所辯之金額大致符合，且
    與被告乙○○所辯之情節亦相符，雖被告等於偵查中供陳之情節稍有出入，惟父
    借據留存者，固實際借款次數或金額多少，在事過境遷之後，多有記憶不清或混
    淆之可能，當不可僅因被告二人供述之情節有所出入，或金額略有不符，即謂被
    告兩人之間係假債權。況告訴人丙○○於本院調查時亦承認：蓋房屋四百五十萬
    是他娘家出的，他們是有出錢沒有錯等語，亦足見被告甲○○有所挹注資金給被
    告乙○○，堪認實在。復查無其他積極證據足認被告等有虛偽設定抵押權之情事
    ，原審判決被告兩人無罪，已詳予說明理由，上訴意旨雖仍砌詞認被告犯罪而指
    摘原判決，惟查，公訴人上訴所指，業經原判決於理由中敘明證據之審酌，認其
    證明力不足，所為論斷未違反一般之經驗或論理法則，即難謂有何違誤，上訴意
    旨仍就業經原審審酌之證據證明力加以爭執，委無可採，應予駁回。
據上論斷，應依刑事訴訟法第三百七十三條、第三百六十八條，判決如主文。
本案經檢察官田炳麟到庭執行職務。
中      華      民      國    九十二    年      七      月     十八     日
                              台灣高等法院刑事第十二庭
                                    審判長法  官  劉  景  星
                                          法  官  陳  博  志
                                          法  官  陳  志  洋
右正本證明與原本無異。
不得上訴。
                                          書記官  蔡  佩  珊
中      華      民      國    九十二    年      七      月    二十一    日


司法院資訊處製作；財團法人民間司法改革基金會備份。
